---
title: "Основы обработки данных с помощью R"
output: html_document
date: "2022-10-19"
---

```{r setup, include=FALSE}
knitr::opts_chunk$set(echo = TRUE)
```

## Цель работы
1.Развить практиеские использования языка программирования R для обработки данных.

2.Закрепить знания базовых типов данных языка R.

3.Развить практические навыки использования функций обработки данных пакета dplyr-функции select(),filter(),mutate(),arrange(),group_by().

## Задание
Проанализировать встроенный в пакет dplyr набор данных starwars с помощью языка R и ответь на вопросы:
### Подготовка
```{r}
library(dplyr)
starwars
starwars <- starwars
```

### Задание 1
Сколько строк в датафрейме?
```{r}
starwars %>% nrow
```
### Задание 2
Сколько столбцов в датафрейме?
```{r}
starwars %>% ncol()
```

### Задание 3
Как посмотреть примерный вид датафрейма?
```{r}
starwars %>% glimpse()
```

### Задание 4
Сколько уникальных рас персонажей представлено в данных?
```{r}
length(unique(starwars$species))
```
### Задание 5
Найти самого высокого персонажа.
```{r}
starwars %>% filter(height==max(na.omit(starwars$height)))
```

### Задание 6
Найти всех пресонажей ниже 170.
```{r}
na.omit(starwars$height)
starwars %>% filter(height <170)
```

### Задание 7
Подсчитать ИМТ для всех персонажей

### Задание 8
Найти 10 самых "вытянутых" персонажей. "Вытянутость" оценить по отношению массы к росту персонажей.

