---
title: "Основы обработки данных с помощью R"
output: html_document
date: "2022-11-30"
---

```{r setup, include=FALSE}
knitr::opts_chunk$set(echo = TRUE)
```

## Цель работы
1.Закрепить практические навыки использования языка программирования R для обработки данных
2.ЗакрепитьзнанияосновныхфункцийобработкиданныхэкосистемыtidyverseязыкаR
3.Развить пркатические навыки использования функций обработки данных пакета dplyr – функции select(), filter(), mutate(), arrange(), group_by()

## Задание
Проанализировать встроенные в пакет nycflights13 наборы данных с помощью языка R и ответить на вопросы.
```{r}
install.packages('dplyr')
install.packages('nycflights13')
library(dplyr)
library(nycflights13)
```

### Задание 1
Сколько встроенных в пакет nycflights13 датафреймов?
```{r}
df_package <- ls(package:nycflights13)
df_package %>%
length
```
### Задание 2
Сколько строк в каждом датафрейме?
```{r}
al <- nycflights13::airlines
ap <- nycflights13::airports
f <- nycflights13::flights
p <- nycflights13::planes
w <- nycflights13::weather
al %>% nrow() 
ap %>% nrow()
f %>% nrow()
p %>% nrow()
w %>% nrow()
```

### Задание 3
Сколько столбцов в каждом датафрейме?
```{r}
al %>% ncol() 
ap %>% ncol()
f %>% ncol()
p %>% ncol()
w %>% ncol()
```

### Задание 4
 Как просмотреть примерный вид датафрейма?
```{r}
al %>% glimpse() 
ap %>% glimpse() 
f %>% glimpse() 
p %>% glimpse() 
w %>% glimpse() 
```